---
title: "Tarea 2 Ejercicios"
author: "Anderson Vilca & Alely Crespo"
date: "25/11/2021"
output: github_document
---

```{r setup, include=FALSE}
knitr::opts_chunk$set(echo = TRUE)
```

# Ejercicios

## Ejercicio 1
### ¿Qué cantidad de dinero sobra al repartir 10000 $ entre 3 personas?

```{r}
dinero_sobrante <- 10000 %% 3
dinero_sobrante  # Es lo que sobra al repartir 10000 $ entre 3 personas

```

## Ejercicio 2
### ¿Es el número 4560 divisible por 3?

```{r}
4560 %% 3  # Si es divisible por 3 porque su residuo es 0

```
## Ejercicio 3
### Construya un vector con los números enteros del 2 al 87. ¿Cuáles de esos números son divisibles por 7?

```{r}
vec <- c(2:87)
vec [ vec %% 7 == 0 ]

# Nos sale  12 números divisibles por 7 ya que su residuo es 0.

```
## Ejercicio 4
### Construya dos vectores, el primero con los números enteros desde 7 hasta 3, el segundo vector con los primeros cinco números positivos divisibles por 5.


```{r}
vec1<- c(7:3)
vec2<-c(seq(from=5, to=25, by=5))
condiA <- ifelse(vec1%%2==0, "TRUE", "FALSE")
condiB <- ifelse(vec2>10, "TRUE", "FALSE")
data.frame(condiA,condiB)

# En la cuarta posicion se cumplen ambas condiciones

```

## Ejercicio 5

### Consulte este link en el cual hay una anécdota de Gauss niño. Use R para obtener el resultado de la suma solicitada por el profesor del niño Gauss.
```{r}

g <- (1:100)
sum(1:100)

```
#### Otra forma

```{r}
sum_g<- (100*101)/2
sum_g

# La suma es 5050, usando sumatoria y la fórmula

```
## Ejercicio 6 

### Construya un vector con los siguientes elementos: 1, -4, 5, 9, -4. Escriba un procedimiento para extraer las posiciones donde está el valor mínimo en el vector.

```{r}
vec6 <- c(1,-4,4,9,-4)
min(vec6)
nivel <- c(1,-4,4,9,-4)
nivel[2]
nivel[5]
ifelse(vec6==min(vec6),"Val_Min","OTRO")

# Las posiciones donde están el valor mínimo son 2 y 5.

```

## Ejercicio  7

### Calcular 8!
```{r}
factorial(8)

```
#### Otra forma

```{r}
prod(1:8)

```

## Ejercicio 8

### Evaluar la siguiente sumatoria
```{r}
s <- 3:7

sum(exp(s))

# Rpta:1723.159

```
## Ejercicio 9

### Evaluar la siguiente productoria
```{r}
p <- 1:10

prod(log(sqrt(p)))

# Rpta:0

```

## Ejercicio 10

### Realizar una función que permita calcular el área de una corona circular.
```{r}
area_corona<-function(R,s,c,d){
  0.5*(R*s-c*d)
}

area_corona(10,8,5,4)

```

## Ejercicio 11

### Construya un vector cualquiera e inviertalo, es decir, que el primer elemento quede de último, el segundo de penúltimo y así sucesivamente. Compare su resultado con el de la función rev.

```{r}
v<- c(5:10)
v
vinvert<- c(10:5)
vinvert

v<- c(5:10)

rev(v)        

# Resulta lo mismo que al invertirlo usar la función rev

```
## Ejercicio 12

### Calcular lo siguiente

```{r}
k <- 10:100

sum(k^3+ 4*k^2)

# Rpta: 26852735

```

## Ejercicio 13

### Calcular lo siguiente

```{r}

i<- 1:25

sum(2^i/i +3^i/i^2)

# Rpta: 2129170437

```
## Ejercicio 14

### Lea el siguiente archivo

```{r}
pobla_paises<-read.csv("https://raw.githubusercontent.com/fhernanb/datos/master/Paises.txt",sep="",dec=".")

pobla_paises

View(pobla_paises)
```
### Calcular el numero de variables del dataset

```{r}
length(pobla_paises)

# El número de variables es 5
```

### ¿Cuantos paises hay en el dataset?

```{r}
length(pobla_paises[,1])

# Hay 107 países
```

### ¿Cual es el pais con mayor poblacion?

```{r}
pobla_paises$Pais[match(max(pobla_paises$poblacion),pobla_paises$poblacion)]

# El país con mayor población es China

```
### ¿Cual es el paıs con alfabetizacion mas baja?

```{r}
pobla_paises$Pais[match(min(pobla_paises$alfabetizacion),pobla_paises$alfabetizacion)]

# El país con menor alfabetización es Burkina_ Faso

```

## Ejercicio 15

### En R hay unas bases de datos incluídas, una de ellas es la base de datos llamada mtcars. Para conocer las variables que están en mtcars usted puede escribir en la consola ? mtcars o también help(mtcars). De la base mtcars obtenga bases de datos que cumplan las siguientes condiciones.

```{r}

help("mtcars")

mtcars

```

### Autos que tengan un rendimiento menor a 18 millas por galón de combustible.

```{r}
row.names(mtcars)[which(mtcars$mpg <18)]

```

### Autos que tengan 4 cilindros.

```{r}
row.names(mtcars)[which(mtcars$cyl == 4)]

```
### Autos que pesen mas de 2500 libras y tengan transmision manual.

```{r}
row.names(mtcars)[which(mtcars$wt >2.5 & mtcars$am =="1")]

```

## Ejercicio 16

### La ecuación de tiempo es la diferencia entre el tiempo solar medio y el tiempo solar aparente (Referencia). Si bien esta varía, la forma analítica de esta ecuación se muestra a continuación (Usar x como un rango de 0 a 365).Replicar el gráfico:


```{r}
x=c(0:365)

y=c(2*pi*(x-81)/365)

funcion_y=c(9.87*sin(2*y)-7.53*cos(y)-1.5*sin(y))

plot(funcion_y, type="l",lty="33",lwd="2", axes=TRUE, las=1, pch=20, yaxp=c(-12,18,5),xaxp = c(0, 365, 12),xaxt="n", xlab="", ylab="Minutos", col="red", font=2)


title(main="Ecuacion del tiempo
Mathematical Astronomy Morsels, Jean Meeus. 1997", adj=0, line=0.5, cex.main=1)
title(sub="Realizado por Alely Crespo y Anderson Vilca", adj=1, line = 2.5, cex.sub=0.8)

axis(1, at = seq(0, 365, by=30.4),
     labels = c("Enero","Febrero","Marzo","Abril","Mayo","Junio","Julio","Agosto","Septiembre","Octubre","Noviembre","Diciembre","Enero"), cex.axis=0.47)

```