---
title: "Ejercicios de R base"
author: "Anderson Vilca Tapia y Alely Crespo Ccerhuayo"
date: "18/11/2021"
output: github_document
---

```{r setup, include=FALSE}
knitr::opts_chunk$set(echo = TRUE)
```

# PARTE 1

## Ejercicio 1
### Calcula los valores numéricos aproximados de:

### a)

```{r}
x <-(0.3*0.15)/((0.3*0.15)+(0.2*0.8)+(0.5*0.12))

x            # Al correr x sale el valor

```

### b)

```{r}
y <- 5^6/(factorial(6))*exp(-5)

y             # Se comprueba

```

### c) 

```{r}
# En este problema se puede observar que hay una conbinacion, por lo cual procedemos a resolver asi...

(choose(20,7))*((0.4)^7)*((0.6)^13)

```

## Ejercicio 2
### Realizar la siguiente suma

### a)

```{r}

sum(1:1000)

```

### b)

```{r}

sum(2^(0:10))

```

## Ejercicio 3
### El vector grupo representa el grupo al que pertenece una serie de alumnos

### a)¿Cuántos elementos tiene?

```{r}
load(url("https://goo.gl/uDzU8v"))

grupo

length(grupo)       #Cantidad

```

### b)¿En qué posiciones del vector está la letra “A?”

```{r}
which(grupo == "A")
```

## Ejercicio 4
### El vector nota representa la nota de un examen de los alumnos que están en los grupos del vector grupo.

```{r}
nota
```

### a)¿Cuanto suman todas las notas?

```{r}

sum(nota)

```
### b)¿Cual es la media aritmética de todas las notas?

```{r}

mean(nota)

```

### c)¿En qué posiciones están las notas mayores de 7.0?

```{r}

which(nota> 7.0)

```
### d)Visualiza las notas ordenadas de mayor a menor

```{r}

sort(nota, decreasing = T)

```

### e)¿En qué posición está la nota máxima?

```{r}

which(nota == max(nota))

```

## Ejercicio 5
### A partir de los vectores grupo y nota definidos.

### a)Suma las notas de los 10 primeros alumnos del vector

```{r}

sum(nota[1:10])

```

### b)¿Cuántos alumnos hay del grupo C?

```{r}

length(grupo[grupo == "C"])
```

### c)¿Cuántos alumnos han aprobado?

```{r}

length(nota[nota>=5])

```

### d)¿Cuántos alumnos del grupo B han aprobado?

```{r}

length(nota[grupo == "B" & nota >= 5])

```

### e)¿Qué porcentaje de alumnos del grupo C han aprobado?

```{r}

(length(nota[grupo == "C" & nota >= 5])/length(nota[grupo == "C"]))*100

```

### f)¿De qué grupos son la máxima y mínima notas de toda la muestra?

```{r}

grupo[nota == max(nota)]
grupo[nota == min(nota)]

```

### g)Nota media de los alumnos de grupo A y B, juntos, considerando sólo a los que han aprobado.

```{r}
library(dplyr)

notasEst <- dplyr::tibble(grupoAyB = grupo, notaAyB = nota)
notasEst %>%
  dplyr::filter((grupoAyB == "A" & notaAyB >=5) | (grupoAyB == "B" & notaAyB >= 5)) %>%
  dplyr::summarise(mean(notaAyB))





```

## Ejercicio 6 

```{r}
# Cuantil 66 de todos
quantile(nota, probs = 0.66)

# Cuantil 66 del grupo "C" 
quantile(nota[grupo == "C"], probs = 0.66)
```

## Ejercicio  7

```{r}
# Porcentaje del total de alumnos que tienen una nota menor o igual que 4.9 
((length(nota[nota <= 4.9 ]))/(length(nota)))*100

# Porcentaje mayor o igual que 4.9
((length(nota[nota >= 4.9]))/(length(nota)))*100
```


## Ejercicio 8

```{r}
library(ggplot2)
notasEst <- dplyr::tibble(grupo, nota)
notasEst %>% ggplot(mapping = aes(x = grupo, y = nota)) +
  geom_boxplot()
```

## Ejercicio 9

```{r}
conc
```

### a)¿Cuál ha sido la concentración máxima?
```{r}
max(conc)
```

### b)¿En cuántos de los muestreos se ha superado la concentración de 40.0 ppm?

```{r}
length(conc[conc > 40.0])
```
### c)¿Cuál ha sido la concentración media del día?

```{r}
mean(conc)
```
### d)¿Cuáles fueron las 10 mediciones más bajas del día? 

```{r}
sort(conc)[1:10]
```
### e)Si la primera medida fue a las 00:00. ¿A qué hora del día se alcanzó la concentración máxima?

```{r}
fecha <- seq(
  as.POSIXct("2021-01-01 00:00"),
  length.out = length(conc),
  by = "5 min"
)

#concentracion de plomo y las fechas
concYfech <- data.frame(conc, fecha)
#maximo de concentracion con fecha
concYfech[conc == max(conc),]
```

# PARTE 2

## Ejercicio 1
### Graficar los puntos  (1,1),(2,4),(3,6),(4,8),(5,2),(6,36),(7,49),(8,61),(9,81),(10,100) en un plano utilizando RStudio.

```{r}
x<-c(1,2,3,4,5,6,7,8,9,10)
y<-c(1,4,9,16,25,36,49,61,81,100)

plot(x,y)

#otra forma

z<-matrix(c(1:10,(1:10)^2), nrow = 10)
DF2 = as.data.frame((z), row.names= c("eje_x", "eje_y"))
View(DF2)
ggplot(data = DF2) +
  geom_point(mapping = aes(x =V1 , y =V2), color = "blue")

```

## Ejercicio 2
### Ingresar la matriz 

```{r}
matrix(c(1,2,3,2,4,6,3,6,9,4,8,12), nrow = 4, byrow = T)

# Otra forma
l<-c(1,2,3,4,2,4,6,8,3,6,9,12)
A<-matrix(l,ncol = 3,nrow = 4)

A    # Matriz A
```

## Ejercicio 3 
### Ingresar la matriz

```{r}
3*diag(3)
```

## Ejercicio 4
### Crea una función que cree una matriz nula ingresando las dimensiones

```{r}
matrizY<-function(f,c){
  P<-matrix(0,nrow = f,ncol = c)
  return(P)
}
matrizY(5,4)
```

## Ejercicio 5

```{r}

B<-diag(4)
B[1,1]<-0
B[2,2]<-2
B[3,3]<-3
B[4,4]<-4

B  # Matriz B

# Otra forma

diag(x = c(0,2,3,4),nrow = 4)
```

## Ejercicio 6

```{r}
t(A)
```

## Ejercicio 7
###  Realizar las siguientes operaciones A+B ,  A−B ,  3B  y  AB

```{r}
#Las dimensiones son incompatibles.

"A+B" 

#Las dimensiones son incompatibles.

"A-B" 

# La matriz de la pregunta 5 por tres

3*B

#Filas y columnas diferentes

"A%*%B" 
```

## Ejercicio 8
### Crea una función para calcular P^6

```{r}
m<-function(e){
  d<-c(1,-2,1,2,4,0,3,-2,1)
  m<-matrix(d,ncol = 3)
  r<-m^e
  return(r)
}
m(6)
```

## Ejercicio 9
### Resolver el sistema de ecuaciones

```{r}

ecuaciones <- rbind(c(3, -1, 1), 
                    c(9, -2, 1), 
                    c(3, 1, -2))
equivalencias <- c(-1, -9, -9)
solve(ecuaciones, equivalencias)

```

## Ejercicio 10
### Utilizando la ayuda de R, investigue para qué sirven las funciones

```{r}
?eigen()
?det()
```

## Ejercicio 11
### Considerando las matrices

```{r}
B <- matrix(c(1:10, seq(2, 20, by = 2), seq(3, 30, by = 3), seq(4, 40, by = 4), 
              seq(5, 50, by = 5)), nrow = 10)
              
A <- matrix(c(rep(c(0,1),7), rep(c(0,0,1),2),1,0,1,1,0), nrow = 5, byrow = T)


```
### Calcular A⋅B−AB^t

```{r}

#(B %*% A)-(A)%*%t(B)     no se resuelve por diferentes dimesiones
```

## Ejercicio 12
### Considere

```{r}
x2 <- matrix(c(rep(1,5), 1, -1, 0:2), nrow = 5, byrow = F)
y2 <- matrix(c(0,0,1,1,3), nrow = 5, byrow = F)

solve(t(x2)%*%x2)%*%t(x2)%*%y2
```

## Ejercicio 13
### Corre el siguiente código para cargar los vectores year y co2 en memoria
```{r}
data(co2)
means = aggregate(co2, FUN=mean)
year = as.vector(time(means))
co2 = as.vector(means)


df_co2 <- data.frame(year = year, co2 = co2) %>%
  mutate(co2_2 = lag(co2), dif_co2 = co2 - co2_2)
vect_diferencia <- df_co2$dif_co2[2:39]
vect_diferencia

plot(x = df_co2$year[2:39], y = vect_diferencia, xlab = "Año", ylab = "Variación de CO2",
     main = "Diferencia de CO2 & tiempo", type = "o", pch = 16, col="green")

plot(x = df_co2$year[2:39], y = vect_diferencia, xlab = "Años", ylab = "Variación de CO2",
     main = "Diferencia de CO2 & tiempo", type = "o", pch = 16, xlim = c(1960,2020),
     ylim = c(0,3))
points(2020, 2.64, pch = 4, col = "red")
```

## Ejercicio 14  

```{r}
# a)

rainfalldf <- read.csv("C:/Users/PC/Downloads/rainfall.csv")

# b)

rainfalldf[(rainfalldf$sep > 180),]
rain180 <- rainfalldf[(rainfalldf$sep > 180) | (rainfalldf$oct > 180) | (rainfalldf$nov > 180) | (rainfalldf$dec > 180) | (rainfalldf$jan > 180) | (rainfalldf$feb > 180) | (rainfalldf$mar > 180) | (rainfalldf$apr > 180) | (rainfalldf$may > 180),]
rain180$name
```