---
title: "Exámen Parcial"
author: "Anderson Vilca"
date: "10/12/2021"
output: github_document
---

```{r setup, include=FALSE}
knitr::opts_chunk$set(echo = TRUE)
```

# PARTE 1 

## Ejercicio 1

### Crear una funcion que permita calcular el  ́angulo entre las rectas L1 y L2 teniendo sus pendientes como parametros. La funcion debe considerar si estas rectas no se cruzan.

```{r}

 Angulo_alfa <- function(m1 = "Pendiente de L1", m2 = "Pendiente de L2"){
    formula_ecuacion <- atan((m2 - m1)/(1 + m1*m2))
    return(formula_ecuacion)
  }
  
  Angulo_alfa(1,0.5)

```

## Ejercicio 2

### Crear una funcion que grafique un poligono ingresando un dataframe con sus coordenadas este y norte como parametros. La funcion debe aceptar dataframes con un maximo de 50 registros, realizar la prueba con las siguientes coordenadas.

```{r}
 Codigos<-c("A","B","C","D","E","F")

  Este<-c(272841.7,272893.6,272892.5,272913.8,272911.2,272837.5)
  
  Norte<-c(8666459.9,8666456.9,8666446.1,8666441.5,8666399.9,8666407.9)
  
  Dataf<-data.frame(Codigos,Este,Norte)
  
  poligono<-function(df){
    Este<-c(df[,"Este"],df[1,2])
    Norte<-c(df[,"Norte"],df[1,3])
    return(plot(Este,Norte,type="l"))
  }
  poligono(Dataf)
  
  
```
  
# PARTE 2

## Ejercicio 1

### El dataset kc house data tiene informacion de ventas de viviendas entre mayo del 2014 y 2015 en el condado de King, estado de Washington, EEUU. Esta base es empleada es bastante utilizada para ejercicios de regresion. La columna price tiene los precios de las viviendas y las demas son caracteristicas de las casas en venta.

```{r}
Data_2 <- read.csv("C:/Users/PC/Downloads/kc_house_data.csv")

```
## Ejercicio 2

## Ejercicio 3

### Leer el dataset de frutas dataset-fruits.csv realizar lo siguiente.

```{r}
Data <- read.csv("C:/Users/PC/Downloads/dataset-fruits.csv")

Data

```

### a) Eliminar la columna id

```{r}

Data$ï.._id = NULL 

head(Data)

```
### b) Mostrar un resumen del dataset y explicar a grandes rasgos

```{r}
summary(Data)


```

### c) Determinar cuales son los productos m ́as importantes por cada paıss

```{r}



```
### d) Realizar un grafico que represente la cantidad de dolares que transacciona cada paıs

```{r}

```
## Ejercicio 4

```{r}
vector<-sample(1:100,10)
tras<- function(vector){
  invert<-length(vector)
  for(j in 1:(invert-1)){
    for(i in 1:(invert-j)){
      if(vector[i]>vector[i+1]){
        itit<-vector[i]
        vector[i]<-vector[i+1]
        vector[i+1]<-itit
      }
    }
  }
  return(vector)
}
invertido<-tras(vector)

vector

invertido
```{r}